【裁判字號】    98,審勞小上,11
【裁判日期】    981028
【裁判案由】    給付薪資
【裁判全文】
臺灣臺北地方法院民事裁定          98年度審勞小上字第11號
上  訴  人  毛森林即國豐心算補習班
被  上訴人  甲○○
上列當事人間請求給付薪資事件，上訴人對於中華民國98年5月
19日本院新店簡易庭98年度店勞小字第1號第一審小額民事判決
提起上訴，本院裁定如下：
    主  文
上訴駁回。
第二審訴訟費用新臺幣壹仟伍佰元由上訴人負擔。
    理  由
一、毛森林雖以自己名義提起上訴，惟國豐心算補習班係由其所
    設立，已經毛森林於原審審理時陳明（見原審卷第121頁）
    ，且有臺北縣政府函及財政部臺灣省北區國稅局新店稽徵所
    函可稽（見本院卷第27、28、33、34頁），又本件係本於被
    上訴人受僱於國豐心算補習班而涉訟，自應認毛森林亦以國
    豐心算補習班名義提起上訴，先予敘明。
二、按對於小額程序第一審裁判之上訴或抗告，非以其違背法令
    為理由，不得為之；上訴狀內應記載上訴理由，表明下列各
    款事項：一原判決所違背之法令及其具體內容。二依訴訟資
    料可認為原判決有違背法令之具體事實，民事訴訟法第436
    條之24第2項、第436條之25定有明文。又依同法第436條之
    32第2項準用第468條、第469條第1款至第5款規定，判決不
    適用法規或適用不當者，為違背法令，其中，判決有同法第
    469條第1款至第5款情形之一者，為當然違背法令。是當事
    人於小額訴訟程序提起上訴，如依民事訴訟法第468條規定
    ，以第一審判決有不適用法規或適用法規不當為理由時，其
    上訴狀或理由書應有具體之指摘，並揭示該法規之條項或其
    內容。若係成文法以外之法則，應揭示該法則之旨趣。倘為
    司法院解釋、或最高法院之判例，則應揭示該判解之字號或
    其內容。如以民事訴訟法第469條第1款至第5款情形為理由
    時，其上訴狀或理由書，應揭示合於該條款之事實。故對於
    小額程序之第一審裁判提起上訴時，如上訴論旨並未具體指
    出原審認定事實有如何違反法令情事，更未具體指明其所違
    反法令之條項或其內容，不得謂已合法表明上訴理由，其上
    訴自難認為合法（最高法院70年台上字第720號判例意旨參
    照），而屬上訴不合程式，第二審法院應依同法第436條之3
    2第2項準用同法第444條第1項以裁定駁回之（最高法院72年
    度台聲字第113號裁定意旨參照）。
三、上訴意旨略以：被上訴人於試用3日時即請求調班，調班後
    之每日教學時數平均減少2小時，自97年9月17日調班起，被
    上訴人之薪資自應由原約定之新臺幣（下同）30,000元減為
    28,000元；又被上訴人未依約定批改學生作文，並經常於教
    學期間提前下班，自無由請求全勤獎金；況被上訴人所遞辭
    呈載明97年11月14日離職，其卻於97年11月10日晚上即收拾
    物品離去，已構成曠職，不僅無由請求全勤獎金，伊因此支
    付予代班老師之費用，更應由被上訴人負擔云云。
四、經查，觀諸上訴人於上訴狀內所記載之上訴理由，係就原審
    取捨證據及認定事實之職權行使，指摘其為不當，而未具體
    說明其有何不適用法規或適用法規不當之情形，並揭示該法
    規之條項或其內容，及合於民事訴訟法第469條所列各款之
    事實，難認對該判決之如何違背法令已有具體之指摘，上訴
    人既未表明原判決所違背之法令及其具體內容，亦未表明依
    訴訟資料可認為原判決有違背法令之具體事實，揆諸前揭說
    明，應認其上訴為不合法。
五、本件第二審訴訟費用，確定為如主文第2項所示金額。
六、據上論結，本件上訴為不合法，依民事訴訟法第436條之32
    第1項、第2項、第444條第1項前段、第95條、第78條、第43
    6條之19第1項，裁定如主文。
中    華    民    國    98    年    10    月    28    日
                 民事第六庭    審判長法  官   朱漢寶
                                     法  官   蔡和憲
                                     法  官   許純芳
以上正本係照原本作成。
本裁定不得抗告。
中    華    民    國    98    年    10    月    30    日
                                     書記官   陳怡君


司法院資訊處製作；財團法人民間司法改革基金會備份。
